【裁判字號】    95,簡上,296
【裁判日期】    950829
【裁判案由】    恐嚇
【裁判全文】
臺灣桃園地方法院刑事判決             95年度簡上字第296號
上  訴  人
即  被  告  丙○○
選任辯護人  邱清銜律師
上列被告因恐嚇案件，不服中華民國95年6 月19日本院94年度桃
簡字第2561號第1 審刑事簡易判決（聲請簡易判決處刑案號：94
年度偵字第2592號），提起上訴，本院管轄之第2 審合議庭判決
如下：
    主  文
上訴駁回。
丙○○緩刑貳年。
    事實及理由
一、本案經審理結果，認第一審判決以被告丙○○以加害生命、
    身體之事恐嚇他人，致生危害於安全，依刑法第三百零五條
    、修正前刑法第四十一條第一項前段、罰金罰鍰提高標準條
    例第一條前段、修正前罰金罰鍰提高標準條例第二條之規定
    ，對被告判處拘役三十日，及諭知易科罰金之折算標準，其
    認事用法及量刑均屬妥適，應予維持。按刑法部分條文於民
    國九十四年二月二日修正公布，九十五年七月一日施行，就
    行為後法律變更如何適用之準據法，已由「從新從輕」改為
    「從舊從輕」，亦即除修正後之新法有利於行為人時，例外
    適用最有利之法律外，要以適用行為時之舊法為原則，則倘
    例外適用新法者，自應於裁判內對該例外適用為必要之說明
    。本件原審判決後，罰金罰鍰提高標準條例第二條始刪除，
    而刑法第四十一條第一項前段關於易科罰金之折算標準亦已
    由舊法之銀元一百元、二百元、三百元修正為新臺幣一千元
    、二千元、三千元，但行為時之舊法規定有利於被告，本即
    應以原判決所適用之行為時法為原則，而非例外適用修正後
    之新法，是原判決雖未及比較適用法律，然對判決顯然不生
    影響，自毋庸撤銷改判，併此敘明。茲引用第一審判決書記
    載之事實及理由暨證據（如附件）。
二、被告確實涉有本件犯行，業據證人湯嬿婷證述詳實，且證人
    甲○○所為有利於被告之陳述，較不可採等情，均據原審論
    述甚詳，本院經核無違法或不當之處，至證人乙○○並未在
    場見聞爭執之經過，其於本院審理時所述，尚難為被告有利
    之認定，併予敘明。綜上，本件事證明確，被告上訴意旨仍
    執陳詞否認犯罪，為無理由，應予駁回。被告行為後，刑法
    關於緩刑宣告之要件，亦經修正公布施行，依最高法院九十
    五年五月二十三日刑事庭第八次會議決議意旨，有關緩刑之
    宣告應適用裁判時即修正後刑法第七十四條之規定，末查被
    告未曾因故意犯罪受有期徒刑以上刑之宣告，此有臺灣高等
    法院被告前案紀錄表在卷可稽，其因一時失慮，偶罹刑典，
    經此刑之宣告後，應知警惕而無再犯之虞，本院因認暫不執
    行其刑為當，併依修正後刑法第七十四條第一項第一款之規
    定宣告緩刑二年，用啟自新。
據上論結，應依刑事訴訟法第四百五十五條之一第三項、第三百
六十八條、第三百七十三條，修正後刑法第七十四條第一項第一
款，判決如主文。
本案經檢察官楊挺宏到庭執行職務。
中    華    民    國    95    年    8     月     29  日
                  刑事第八庭  審判長法  官  曾家貽
                                    法  官  陳彥宏
                                    法  官  吳為平
以上正本證明與原本無異。
不得上訴。
                                    書記官  江惠婷
中    華    民    國    95    年    8     月    30    日
論罪科刑法條：
刑法第305條
以加害生命、身體、自由、名譽、財產之事，恐嚇他人致生危害
於安全者，處 2 年以下有期徒刑、拘役或 3 百元以下罰金。


司法院資訊處製作；財團法人民間司法改革基金會備份。
